【裁判字號】    94,易,820
【裁判日期】    950428
【裁判案由】    毒品危害防制條例
【裁判全文】
台灣士林地方法院刑事判決               94年度易字第820號
公  訴  人  台灣士林地方法院檢察署檢察官
被      告  甲○○
上列被告因違反毒品危害防制條例案件，經檢察官提起公訴（94
年度毒偵字第1506號）及追加起訴（94年度毒偵字第1742號），
暨移送併案審理（94年度毒偵字第第1742號、95年度毒偵字第
613 號、台灣花蓮地方法院檢察署94年度毒偵字第1097號），經
本院合議庭裁定行簡式審判程序，本院判決如下：
    主  文
甲○○施用第一級毒品，累犯，處有期徒刑捌月。又連續施用第
二級毒品，累犯，處有期徒刑壹年陸月，扣案之第二級毒品安非
他命壹包（驗餘毛重零點玖捌陸公克）沒收銷燬之；扣案之吸食
器共貳組、玻璃球、打火機各壹個均沒收。應執行有期徒刑壹年
拾月，扣案之第二級毒品安非他命壹包（驗餘毛重零點玖捌陸公
克）沒收銷燬之；扣案之吸食器共貳組、玻璃球、打火機各壹個
均沒收。
    事  實
一、甲○○前於民國88年間因施用毒品案件，經本院以88年度毒
    聲字第1642號裁定送觀察、勒戒後，認無繼續施用毒品傾向
    ，經台灣士林地方法院檢察署檢察官以88年度偵字第5726號
    、88年度毒偵字第198 號為不起訴處分確定；復於89年間再
    因施用毒品案件，經本院以89年度毒聲字第342 號裁定送觀
    察、勒戒後，認有繼續施用毒品之傾向，先經本院以89年度
    毒聲字第471 號裁定令入戒治處所施以強制戒治，並經台灣
    士林地方法院檢察署檢察官以88年度毒偵字第1207號、89年
    度毒偵字第527 號提起公訴，而其所受之強制戒治處分，嗣
    因認無繼續戒治之必要，經本院以89年度毒聲字第1770號裁
    定停止戒治，所餘戒治期間付保護管束，於89年10月4 日出
    所，於90年2 月3 日（起訴書誤載為90年3 月22日）保護管
    束期滿未經撤銷，視為強制戒治執行完畢。又甲○○前於88
    年間因犯竊盜案件，經本院於88年11月25日以88年度易字第
    1300號判決處有期徒刑2 年6 月，並於89年2 月8 日確定，
    復於89年間再犯前述施用毒品案件，經本院於89年6 月30日
    以89年度簡字第288 號判決處有期徒刑5 月，並於同年7 月
    24日判決確定，上揭2 罪再經本院於90年4 月26日以90年度
    聲字第587 號裁定合併定應執行有期徒刑2 年10月，自89年
    10月4 日入監服刑，於91年2 月8 日縮短刑期假釋出監，並
    於92年3 月28日假釋期滿執行完畢。詎甲○○仍不知悔改，
    於90年2 月3 日強制戒治執行完畢釋放後5 年內，復基於施
    用第二級毒品之概括犯意，自94年3 月2 日起至95年3 月2
    日上午止，在台北市○○區○○路119 巷49弄16號5 樓住處
    及台北縣汐止市○○○路182 號10樓前租屋處等地，連續施
    用第二級毒品安非他命。又於94年5 月27日上午許，於台北
    縣汐止市○○○路182 號10樓前租屋處，施用第一級毒品海
    洛因一次。嗣先經警於94年3 月2 日下午9 時20分許，在國
    道一號高速公路北向9 公里4 百公尺處（台北縣汐止市境內
    ）查獲，並自被告所有車號PB-8841 號自用小客車內扣得安
    非他命1 包（驗餘毛重0.986 公克）及吸食器1 組；復於94
    年5 月27日下午4 時50分許，為警於其台北縣汐止市○○○
    路182 號10樓前租屋處查獲；再於94年10月5 日下午11時50
    分許，在花蓮縣新城鄉嘉新村民益加油站旁小南國KTV 內查
    獲，並當場扣得吸食器1 組、玻璃球、打火機各1 個；又於
    95年3 月2 日下午2 時10分許，在台北縣汐止市○○○路18
    4 號2 樓搜索時為警四度查獲。
二、案經內政部警政署國道公路警察局第一警察隊報請台灣士林
    地方法院檢察署檢察官偵查起訴及追加起訴暨移送併案審理
    ，以及台灣花蓮地方法院檢察署檢察官移送併案審理。
    理  由
一、訊據被告甲○○對於上揭一次施用第一級毒品海洛因及連續
    施用第二級毒品安非他命之事實均坦承不諱（詳見本院95年
    4 月10日準備程序及審判程序筆錄），並有94年3 月2 日扣
    案之安非他命1 包（驗餘毛重0.986 公克）及吸食器1 組、
    94年10月5 日扣案之吸食器1 組、玻璃球、打火機各1 個可
    資佐證。又被告先後於94年3 月2 日、94年5 月27日、94年
    10月5 日、95年3 月2 日為警查獲後所採集之尿液，分別送
    台灣尖端先進生技醫藥股份有限公司、憲兵司令部刑事鑑識
    中心、台灣檢驗科技股份有限公司及慈濟大學濫用藥物檢驗
    中心鑑驗結果，除94年5 月27日為警查獲後所採集之尿液呈
    嗎啡及安非他命陽性反應外，其餘均呈安非他命陽性反應，
    此有台灣尖端先進生技醫藥股份有限公司濫用藥物檢驗報告
    、憲兵司令部刑事鑑識中心94年6 月3 日（94）安鑑字第01
    174 號鑑驗通知書、慈濟大學濫用藥物檢驗中心行政院衛生
    署管藥認可字第0004號檢驗總表各1 份及台灣檢驗科技股份
    有限公司濫用藥物尿液檢驗報告共2 紙附卷可稽。參以，94
    年3 月2 日扣案之透明結晶1 包，經送台灣檢驗科技股份有
    限公司鑑驗結果，確檢出第二級毒品甲基安非他命成分，此
    有台灣檢驗科技股份有限公司濫用藥物檢驗報告1 份在卷足
    按。又被告有前揭事實欄所載之前科紀錄，有電腦查詢台灣
    士林地方法院檢察署檢察官88年度偵字第5726號、88年度毒
    偵字第198 號不起訴處分書、88年度毒偵字第1207號、89年
    度毒偵字第527 號起訴書各1 份及台灣高等法院被告前案紀
    錄表各1 份在卷可查。從而，被告確有於強制戒治執行完畢
    後，5 年以內再犯毒品危害防制條例第10條第1 項、第2 項
    之施用第一級、第二級毒品犯行。故本件事證明確，被告犯
    行洵堪認定，應依法論科。
二、核被告所為，係犯毒品危害防制條例第10條第1 項、第2 項
    之施用第一級、第二級毒品罪，被告持有第二級毒品安非他
    命進而施用，持有毒品之低度行為，應為施用毒品之高度行
    為所吸收，不另論以持有第二級毒品罪。又被告多次施用第
    二級毒品安非他命之犯行，時間緊接，手段相同，且係犯構
    成要件相同之罪名，顯係基於概括犯意反覆為之，為連續犯
    ，應依刑法第56條之規定以1 罪論，並依法加重其刑。又被
    告所犯上開2 罪，犯意各別，構成要件亦復不同，應分論併
    罰之。移送併案審理部分雖未據檢察官起訴，惟與已起訴部
    分有連續犯之裁判上一罪關係，已如前述，本院自得併予審
    理，附此敘明。又被告有事實欄所載前科執行情形，其分別
    於88、89年間犯竊盜及施用毒品案件，竊盜部分經本院以88
    年度易字第1300號判決處有期徒刑2 年6 月，施用毒品部分
    亦經本院以89年度簡字第288 號判決處有期徒刑5 月，上揭
    2 罪再經本院以90年度聲字第587 號裁定合併定應執行有期
    徒刑2 年10月，自89年10月4 日入監服刑，於91年2 月8 日
    縮短刑期假釋出監，並於92年3 月28日假釋期滿執行完畢等
    情，已如前述，並有電腦查詢台灣士林地方法院檢察署88年
    度毒偵字第1207號、89年度毒偵字第527 號起訴書及台灣高
    等法院被告前案紀錄表各1 份在卷可參，其於前案有期徒刑
    執行完畢後5 年之內，再犯有期徒刑以上之本罪，係屬累犯
    ，應依刑法第47條之規定遞加重其刑。爰審酌被告前曾因施
    用毒品案件而接受觀察、勒戒及強制戒治並受有期徒刑之宣
    告，竟仍不知悛悔，仍一再施用毒品，顯示其定力不足、意
    志不堅、易受外界誘惑，且具成癮性，原不宜寬縱，惟念其
    施用毒品乃戕害自己身心健康，尚未危及他人，且於本院審
    理中坦承犯行，頗有悔意，態度尚屬良好等一切情狀，分別
    量處如主文所示之刑，並依刑法第51條第5 款之規定，定其
    應執行刑。
三、94年3 月2 日為警查獲扣得之第二級毒品安非他命1 包（驗
    餘毛重0.986 公克），係本件查獲供被告施用之毒品，屬違
    禁物，不問屬於犯人與否，應依毒品危害防制條例第18條第
    1 項前段之規定宣告沒收銷燬之。94年3 月2 日查獲扣案之
    吸食器1 組、94年10月5 日查獲扣案之吸食器1 組、玻璃球
    、打火機各1 個，均為被告所有且係供施用第二級毒品安非
    他命所用之物，亦經被告供陳明確，併依刑法第38條第1 項
    第2 款之規定宣告沒收。至被告於94年3 月2 日為警查獲時
    所扣得之注射針筒1 支，被告並未持以施用安非他命或海洛
    因，核與本案犯罪無關，爰不為沒收之諭知，併此敘明。
據上論斷，應依刑事訴訟法第273 條之1 第1 項、第299 條第1
項前段、毒品危害防制條例第10條第1 項、第2 項、第18條第1
項前段，刑法第11條、第56條、第51條第5 項、第38條第1 項第
2 款、第47條 ，判決如主文。
本案經檢察官鄭嘉欣到庭執行職務
中    華    民    國    95    年    4     月    28    日
                  刑事第六庭法  官  姜  麗  香
以上正本證明與原本無異。
如不服本判決，應於判決送達後10日內，向本院提出上訴狀。
                            書記官  陳  玉  珍
中    華    民    國    95    年    5     月    1     日
附錄本案論罪科刑法條全文：
毒品危害防制條例第10條
施用第一級毒品者，處6月以上5年以下有期徒刑。
施用第二級毒品者，處3年以下有期徒刑。


司法院資訊處製作；財團法人民間司法改革基金會備份。
